【裁判字號】    99,訴,1608
【裁判日期】    990630
【裁判案由】    毒品危害防制條例
【裁判全文】
臺灣板橋地方法院刑事判決              99年度訴字第1608號
公  訴  人  臺灣板橋地方法院檢察署檢察官
被      告  甲○○
上列被告因違反毒品危害防制條例案件，經檢察官提起公訴（99
年度毒偵字第2564號），本院依簡式審判程序審理後，判決如下
：
    主    文
甲○○施用第一級毒品，累犯，處有期徒刑拾月。扣案針筒壹支
，沒收之。
    事    實
一、甲○○前因施用毒品案件，經本院以87年度毒聲字第3116號
    裁定送觀察、勒戒後，因認有繼續施用毒品之傾向，經本院
    以87年度毒聲字第3617號裁定令入戒治處所施以強制戒治，
    而於民國89年4 月14日執行完畢釋放出臺灣臺北戒治所，並
    於89年5 月20日由臺灣板橋地方法院檢察署檢察官以89年度
    戒毒偵字第339 號為不起訴處分確定，惟其在前開強制戒治
    執行完畢釋放後5 年內，復因施用第一級毒品，經本院以91
    年度訴字第147 號判決判處有期徒刑8 月確定（該刑期已於
    92年8 月13日執行完畢出監，於本案尚不構成累犯）。甲○
    ○嗣另因施用第一級毒品案件，經本院以97年度訴字第82號
    判決判處應執行有期徒刑1 年確定；因施用第一級毒品案件
    ，經本院以97年度訴字第2453號判決判處有期徒刑9 月確定
    ，經入監接續執行前開有期徒刑1 年、9 月之刑期（另執行
    拘役20日刑期），甫於99年1 月13日縮刑期滿執行完畢出監
    。
二、詎甲○○仍不知悔改，基於施用第一級毒品之犯意，於99年
    3 月15日15時許，在址設臺北縣三重市○○路2 號之縣立醫
    院706 號病房廁所內，將第一級毒品海洛因放置在其所有之
    針筒內，再以摻水注射之方式，施用海洛因1 次。嗣於同日
    15時50分許，在上址為該院護理長陳志強巡房時發覺前情報
    警處理，而為警到場查獲甲○○，並扣得前揭針筒1 支。
三、案經臺北縣政府警察局三重分局移請臺灣板橋地方法院檢察
    署檢察官偵查後提起公訴。
    理    由
一、本案被告甲○○所犯係死刑、無期徒刑、最輕本刑為3 年以
    上有期徒刑以外之罪，其於準備程序中就被訴事實為有罪之
    陳述，經本院告知簡式審判程序之旨，並聽取公訴人、被告
    之意見後，經合議庭裁定由受命法官獨任進行簡式審判程序
    審理，合先敘明。
二、上揭犯罪事實，業據被告甲○○於警詢、檢察官訊問及本院
    審理時，均坦承不諱，核與證人陳志強於警詢時所為之證述
    相符，復有扣押筆錄暨扣押物品目錄表1 份及扣案物照片1
    張附卷可稽，而被告為警查獲後，經採集其尿液送台灣檢驗
    科技股份有限公司囑託鑑定結果，確呈嗎啡陽性反應（按海
    洛因經施用進入人體後，係水解還原成嗎啡，再代謝排出體
    外，業據行政院衛生署藥物食品檢驗局以73藥檢壹字第0302
    21號函文說明綦詳，而為本院辦理施用第一級毒品案件職務
    上所已知），有該公司99年4 月2 日濫用藥物檢驗報告1 份
    在卷可稽，足以佐證被告自白與事實相符，堪以採信。再被
    告前因施用毒品案件，經本院以87年度毒聲字第3116號裁定
    送觀察、勒戒後，因認有繼續施用毒品之傾向，經本院以87
    年度毒聲字第3617號裁定令入戒治處所施以強制戒治，而於
    89年4 月14日執行完畢釋放出臺灣臺北戒治所，並於89年5
    月20日由臺灣板橋地方法院檢察署檢察官以89年度戒毒偵字
    第339 號為不起訴處分確定，惟其在前開強制戒治執行完畢
    釋放後5 年內，復因施用第一級毒品，經本院以91年度訴字
    第147 號判決判處有期徒刑8 月確定等情，有臺灣高等法院
    被告前案紀錄表1 份附卷可憑，足徵被告前於強制戒治執行
    完畢釋放後5 年內，已因施用第一級毒品案件經法院判處罪
    刑後，始再為本案施用海洛因之事證明確，已非毒品危害防
    制條例第20、23條所定之「初犯」或「5 年後再犯」情形（
    最高法院95年度第7 次刑事庭會議紀錄參照），自應依法論
    科。
三、按海洛因屬毒品危害防制條例第2 條第2 項第1 款規定之第
    一級毒品，是核被告甲○○所為，係犯毒品危害防制條例第
    10條第1 項之施用第一級毒品罪。被告為施用海洛因而持有
    海洛因之低度行為，為其施用第一級毒品之高度行為所吸收
    ，不另論罪。查被告前因施用第一級毒品案件，經本院以97
    年度訴字第82號判決判處應執行有期徒刑1 年確定；因施用
    第一級毒品案件，經本院以97年度訴字第2453號判決判處有
    期徒刑9 月確定，經入監接續執行前開有期徒刑1 年、9 月
    之刑期（另執行拘役20日刑期），甫於99年1 月13日縮刑期
    滿執行完畢出監，有前開臺灣高等法院被告前案紀錄表附卷
    可憑，其於有期徒刑執行完畢5 年內故意再犯本案有期徒刑
    以上之罪，依刑法第47條第1 項規定成立累犯，並應加重其
    刑。爰審酌被告前已有因施用第一級毒品經法院判處罪刑之
    前科紀錄，竟猶不思尋求正當之身心發展，再次施用足以導
    致精神障礙、性格異常，甚至造成生命危險之海洛因，戕害
    一己之身心健康，對社會治安可能之危害程度非微，惟其於
    犯後尚知坦認犯行等一切情狀，量處如主文所示之刑，以資
    懲儆。末查，扣案針筒1 支，係被告所有供其為前揭施用第
    一級毒品所用之物，業據被告陳明在卷，爰依刑法第38條第
    1 項第2 款規定，併予宣告沒收之。
據上論斷，應依刑事訴訟法第273 條之1 第1 項、第299 條第1
項前段，毒品危害防制條例第10條第1 項，刑法第11條前段、第
47條第1 項、第38條第1 項第2 款，判決如主文。
本案經檢察官馮君傑到庭執行職務。
中    華    民    國    99    年    6     月    30    日
                  刑事第十七庭  法  官  張 兆 光
上列正本證明與原本無異。
如不服本判決，應於判決送達後10日內敘明上訴理由，向本院提
出上訴狀 (應附繕本) ，上訴於臺灣高等法院。其未敘述上訴理
由者，應於上訴期間屆滿後20日內向本院補提理由書「切勿逕送
上級法院」。
                                書記官  曹 秋 冬
中    華    民    國    99    年    6     月    30    日
附錄本案論罪科刑法條：
毒品危害防制條例第10條第1 項
施用第一級毒品者，處6 月以上5 年以下有期徒刑。

司法院資訊處製作；財團法人民間司法改革基金會備份。
